Inventaris van het archief van de Nederlandse Vereniging Bescherming Voetgangers, Voetgangersvereniging VBV, 1953-2000
Nationaal Archief, Den Haag
Vereniging Bescherming Voetgangers / Voetgangersvereniging VBV
Voetgangersvereniging VBV
oudste stuk - jongste stuk: 1953-2000
I25651
1002 inventarisnummer(s); 19,90 meter
Normale geschreven, getypte en gedrukte documenten, geen bijzondere handschriften.
Nationaal Archief
Nederlandse Vereniging Bescherming Voetgangers / Voetgangersvereniging V.B.V. / Voetgangersvereniging
De Vereniging Bescherming Voetgangers en de Voetgangersvereniging V.B.V. kwamen op voor de belangen van voetgangers en met name voor de meer kwetsbare onder hen. De vereniging volgde het beleid van de overheid kritisch, gaf voorlichting en voerde campagnes. Het archief bevat voornamelijk notulen, correspondentie, jaarverslagen, onderzoeksrapporten, voorlichtingsmateriaal en stukken van projectgroepen, zoals adviezen van het comité "50 Is teveel". Een lijst van video's, films, cassettebanden en niet-archiefmateriaal, dat elders berust, is bijgevoegd.
Archiefvorming
Geschiedenis van de archiefvormer
Op initiatief van onder andere het Nederlands Vrouwencomité, dat ernstig was verontrust door het stijgend aantal voetgangersongevallen, werd op 22 december 1953 de "Nederlandse Vereniging Bescherming Voetgangers" (V.B.V.), later "Voetgangersvereniging VBV" (1984) en "De Voetgangersvereniging" (1994), opgericht en gevestigd in 's-Gravenhage.
Voor een historisch overzicht, zie inventarisnummers: 435, 438, 440 en 441.
De vereniging werd goedgekeurd bij Koninklijk Besluit van 22 december 1956 en 1 februari 1967. Oprichter van de vereniging was de heer L.C. Admiraal die als voorzitter van het hoofdbestuur de vereniging leidde. Het doel van de vereniging was volgens de statuten
Zie voor de statuten het inventarisnummer: 92.
"In samenwerking met andere organisaties, autoriteiten en particulieren, ook in internationaal verband, de voetganger te beschermen tegen de gevaren van het verkeer en zijn belangen te behartigen". Zij trachtte het doel te bereiken door: "in het belang van allen, daar elkeen op zijn tijd voetganger is, in woord en geschrift op te komen voor het recht op veiligheid in het verkeer voor de voetganger; het bijbrengen van betere kennis van de verkeersvoorschriften aan jong en oud, in het bijzonder met betrekking op de voetganger, benevens het verhogen van de verkeersbeschaving; het voorkomen van verkeersongevallen van voetgangers door de aandacht van de bevoegde autoriteiten te vestigen op de wensen en misstanden op het gebied van de verkeersveiligheid met betrekking tot de voetganger; andere wettige middelen, die aan het doel bevorderlijk kunnen zijn."
De vereniging was een particuliere, onafhankelijke verkeersveiligheidsorganisatie die de belangen behartigde van mensen die als voetganger aan het verkeer deelnamen. De vereniging fungeerde sinds haar oprichting in 1953, nationaal en internationaal, als het aanspreekpunt voor voetgangerszaken. Zij volgde het verkeers- en vervoersbeleid van de overheid kritisch. Waar nodig werd met andere organisaties samengewerkt om de positie van de voetgangers te verbeteren. De vereniging gaf voorlichting voor en over de voetganger die veelal was gebaseerd op wetenschappelijk onderzoek. Door acties, publicaties, cursussen en voorlichtingsbijeenkomsten richtte zij zich daartoe tot alle weggebruikers met als doel hen begrip bij te brengen over de wijze waarop conflictsituaties tussen de voetgangers en het rijverkeer kunnen worden voorkomen. Wegbeheerders, politieautoriteiten, schoolbesturen, ouderraden, overheidsinstanties en particulieren werden van vaktechnische en wetenschappelijke informatie voorzien inzake voetgangersvraagstukken in binnen- en buitenland
Zie het jaarverslag uit 1970 het inventarisnummer: 83.
. Naast het voorgenoemde zijn er nog vele activiteiten en projecten waar de vereniging zich mee bezighield om de verkeersveiligheid en het comfort van de voetgangers te vergroten. In de historie zijn beknopte overzichten te vinden van de speerpunten waar de vereniging zich op heeft gericht en de resultaten die zijn geboekt.
De vereniging bestond uit het bestuur, de leden, het secretariaat en een netwerk van vrijwilligers.
Het bestuur bestond uit een voorzitter, een secretaris, een penningmeester en tenminste twee overige leden. Ze werden in de algemene ledenvergadering door de stemgerechtigde leden, buitengewone leden en afdelingsafgevaardigden gekozen. De bestuursleden kozen uit hun midden een voorzitter, een secretaris en een penningmeester, alsmede (eventuele) plaatsvervangers. Het hoofdbestuur was belast met het algemeen beleid, de naleving van de statuten en het huishoudelijk reglement, de uitvoering van de besluiten van de algemene vergadering en de uitgifte van het blad van de vereniging. Het dagelijks bestuur bestond uit de voorzitter, de secretaris, de penningmeester en een of twee leden. Onder verantwoordelijkheid van het hoofdbestuur had het dagelijks bestuur de dagelijkse leiding en was belast met de aanstelling en het ontslag van personeel. De directeur gaf leiding aan het secretariaat, bestaande uit ongeveer 15 mensen. De medewerkers waren verdeeld over verschillende afdelingen met elk een eigen taak. Er waren drie afdelingen, te weten Verkeer, Voorlichting en Administratie.
De taken van de afdeling Verkeer waren onder meer (beleids)ontwikkelingen initiëren, stimuleren, signaleren en bekritiseren, adviseren aan bestuur en overheid, deelnemen aan commissies, het namens de vereniging bijwonen of deelnemen aan (internationale) congressen, etc.
De afdeling Voorlichting verzorgde de uitgave van leden/voorlichtingsblad "Mensen op Straat", brochures, films en andere voorlichtingsmaterialen, lezingen, verkeersadvisering aan verkeerswerkgroepen van bewoners.
De afdeling Administratie verzorgde financiële en ledenadministratie én ondersteunende werkzaamheden voor de andere afdelingen. De geldmiddelen van de vereniging bestonden uit de jaarlijkse contributies, donaties, legaten, schenkingen en subsidies. Praktische zaken op het bureau werden in het werkoverleg geregeld.
De vereniging kon niet zonder haar netwerk van vrijwilligers. De leden konden actief zijn als consul, als bestuurslid bij een afdeling of als ROV-vertegenwoordiger. De consuls waren actieve leden die in hun werkgebied, meestal hun eigen woonplaats, het gemeentelijk verkeers- en verkeersveiligheidsbeleid kritisch volgden. Dit hield in dat de consuls reageerden en inspraak hadden op gemeentelijke nota's en plannen. Daarnaast signaleerden de consuls de knelpunten, gaven oplossingen aan, gaven voorlichting door lezingen, of ze waren aanwezig op een markt of braderie.
Als bestuurslid van een afdeling was het mogelijk om de belangen van de voetganger te behartigen zoals een consul dat deed, maar deze had meer menskracht en meer mogelijkheden. De vereniging heeft afdelingen opgericht in Den Haag, Haarlem en Amsterdam
Het archief van de afdeling Haarlem en omstreken berust bij de archiefdienst voor Kennemerland te Haarlem, zie de inventaris onder toegangsnummer 1425. Van het archief van de afdeling Den Haag is een inventaris gemaakt dat bij de Verenigde Verkeers Veiligheids Organisatie (3VO) berust.
.
Ook konden de leden als ROV-vertegenwoordiger zitting nemen in het platformoverleg namens de vereniging. Het Regionaal Orgaan Verkeersveiligheid (ROV) was vooral een overlegplatform ter bevordering van het ontwikkelen van verkeersveiligheidsactiviteiten in de regio. Daarnaast was het ROV belangrijk voor de uitwisseling van kennis en ervaring tussen de genoemde organisaties en gemeenten en tussen gemeenten onderling. Het ROV vervulde, soms in samenspraak met de particuliere verkeersveiligheidsorganisaties, een ombudsfunctie voor de bevolking. In alle provincies bestond een ROV. De ROV's waren onafhankelijk en waren samengesteld uit vertegenwoordigers van o.a. Rijkswaterstaat, de provincie, gemeenten, politie, justitie, de BOVAG en organisaties als ANWB, Veilig Verkeer Nederland en de Voetgangersvereniging. Later is Nederland opgedeeld in een dertigtal vervoerregio's en streefde de vereniging er naar om ook in elke vervoerregio een vertegenwoordiger te hebben.
De actieve leden kwamen één keer per jaar in een algemene ledenvergadering, ofwel jaarvergadering, bijeen voor het uitwisselen van ervaringen en voeren van discussies over verkeersonderwerpen. Regelmatig ontvingen alle actieve leden het blad "Voetenwerk", knipselkrant en "De Voetganger", vanaf 1977 "Mensen op Straat", met relevante artikelen en informatie. Ook ontvingen zij informatie over de activiteiten van het ROV in hun provincie. De actieve leden konden vanaf 1989 voor advies en ondersteuning terecht bij de twee medewerkers van het Steunpunt Actieve Leden op het secretariaat. Zij adviseerden en ondersteunden de actieve leden zowel voor wat betreft verkeersinhoudelijke zaken, procedures e.d. als ook praktisch. Het kantoor van de vereniging was gevestigd op de 3e etage aan de Passage 61 te 's-Gravenhage. In juni 1980 verhuisde de vereniging naar het nieuwe kantoor aan de Bezuidenhoutseweg 121 te 's-Gravenhage. Tien jaar later verhuisde de vereniging voor de laatste keer naar het kantoor aan het Emmapark 9 te 's-Gravenhage.
De vereniging werd in 2000 opgeheven in verband met de fusie met twee andere verkeersveiligheidsorganisaties: Veilig Verkeer Nederland en Pressiegroep Kinderen Voorrang. De nieuwe organisatie kreeg de naam "Verenigde Verkeers Veiligheids Organisatie (3VO)".
Geschiedenis van het archiefbeheer
Het archief van de vereniging is in september 2005 in bewaring gegeven aan het Nationaal Archief te 's-Gravenhage door de documentalist van 3VO, de heer G. van der Gant. Het archief van de vereniging beslaat de periode 1953-2000 en is een aanvulling van een reeds in 1989 beschreven archief dat bij het Nationaal Archief berust (archiefnummer I25651). Het is mogelijk dat sommige stukken uit dit bewerkte archief ook aanwezig zijn in het al eerder bewerkte archief. Daarnaast zijn er archiefstukken van de afdeling Den Haag uit de periode 1959-2000 aangetroffen tussen de stukken van de vereniging. Er is getracht om de stukken van beide archiefvormers uit elkaar te houden.
De verwerving van het archief
Het archiefblok bevat archiefstukken onder verschillende rechtstitels verworven.
Inhoud en structuur van het archief
Selectie en vernietiging
Selectiebeslissingen zijn zowel op stuk-, tab- als dossierniveau genomen. Van de te vernietigen stukken is een vernietigingslijst opgesteld met een verklaring van vernietiging.
Ordening van het archief
Begin 2008 heeft A&I Archiefbewerking B.V. van Veilig Verkeer Nederland (de nieuwe naam van 3VO) de opdracht gekregen het archief zodanig op te splitsen dat het opgeslagen kan worden bij verschillende archiefbeheerders.
Een gedeelte wordt opgeslagen bij het Nationaal Archief te Den Haag (circa 8 strekkende meter, inventarisnummers 68-262, 265-364, 368-916).
De overige stukken zijn in drie gedeeltes gesplitst: een videogedeelte (circa 4 strekkende meter, inventaris-nummers 917-1133), een audiogedeelte (1 archiefdoos, inventarisnummers 1134-1161) en een gedeelte met niet-archiefmateriaal. (5 prentendozen en 2 archiefdozen, inventarisnummers 263-264, 365-367, 1162-1180). Deze stukken blijven vooralsnog in het beheer van Veilig Verkeer Nederland. Van het videogedeelte is het later de bedoeling dat het bij het Instituut voor Beeld en Geluid te Hilversum wordt opgeslagen (Zie de rubriek 'Verwant materiaal').
Aanwijzingen voor de gebruiker
Openbaarheidsbeperkingen
Volledig openbaar. Zonder schriftelijke toestemming van schenker is het niet toegestaan beeldmateriaal te gebruiken anders dan voor educatief en niet-commercieel gebruik.
Materiële beperkingen
Het archief kent beperkingen voor het raadplegen van stukken als gevolg van slechte materiële staat.
Aanvraaginstructie
Openbare archiefstukken kunnen online worden aangevraagd en gereserveerd. U kunt dit ook via de terminals in de studiezaal van het Nationaal Archief doen. Om te kunnen reserveren dient u de volgende stappen te volgen:
Creëer een account of log in.
Selecteer in de archiefinventaris een archiefstuk.
Klik op ‘Reserveer’ en kies een tijdstip van inzage.
Verwant materiaal
Bewaarplaats van originelen
Veilig Verkeer Nederland
Beschikbaarheid van kopieën
Inventarisnummers van dit archief zijn in kopievorm beschikbaar
Video's, films, cassettes, (dia)series, foto's, affiches, kranten(knipsels) en niet-archiefmateriaal, zoals vlaggen, t-shirts en ander voorlichtingsmateriaal.
Afgescheiden archiefmateriaal
Haarlem en Den Haag
Het archief van de afdeling Haarlem en omstreken berust bij de archiefdienst voor Kennemerland te Haarlem, zie de inventaris onder toegangsnummer 1425.
Van het archief van de afdeling Den Haag is een inventaris gemaakt dat bij de Verenigde Verkeers Veiligheids Organisatie (3VO) berust.
Plaatsinglijst van video's, films, cassettebanden en niet-archiefmateriaal
Deze stukken blijven vooralsnog in het beheer van Veilig Verkeer Nederland.
Van het videogedeelte is het later de bedoeling dat het bij het Instituut voor Beeld en Geluid te Hilversum wordt opgeslagen.
1. Video
1.1 Promotie van de vereniging
917-921 Videobanden betreffende "35 jaar Voetgangersvereniging VBV" ca. 1987 5 banden
Presentatie van Jan Douwe Kroeske, cameraman Jan Huyskens, geluidsman Jan Wouter Stam, montage Studio W & R, regie Jan Kuiper
De tijdsduur is 13 minuten
917 U-matic
918 Video 2000
919 VHS
920 VHS
921 VHS
922-926 Ampex BSC-20 videobanden betreffende de "Promotie VBV 1987", door Jan Huyskens (camera), Jan Wouter Stam (geluid) en Jan Kuiper (regie), serie B, ca. 1987 5 banden
922 band 3
923 band 4
924 band 5
925 band 6
926 band 7
927 KSP-60 videoband betreffende de "Muziekband promotie VBV 1987"
928 VHS videoband "Geef ons de straat terug en 35 jaar VBV" met Diewertje Blok en Jan Douwe Kroeske 1987 1 band
929 Betamax L-125 UHG videoband betreffende "35 jaar Voetgangersvereniging 1987" ca. 1987 1 band
930-931 Ampex BCS-20 videobanden over "Promotie VBV 1987", Jan Huyskens (camera), Jan Wouter Stam (geluid) en Jan Kuiper (regie), serie B ca. 1987 2 banden
930 band 1
931 band 2
932-933 VHS videobanden betreffende "50 km" en "Promotiefilm" z.j 2 banden
De tijdsduur van beide films is 23 minuten
932 band 1
933 band 2
934 VHS videoband betreffende "Jubileumfilm Voetgangersvereniging VBV" z.j 1 band
1.2 Snelheid; algemeen
935 VHS videoband betreffende "Snelheidsspot 1995: minder snel? Dank u wel, mag het wat minder?", samengesteld in samenwerking met Veilig Verkeer Nederland z.j 1 band
936 VHS videoband betreffende "Snelheid: mag het wat minder?" z.j 1 band
De tijdsduur is 50 seconden en 10 seconden uitloop
937 MBR-20 videoband betreffende "Videopresentatie campagne naleving snelheidslimieten" z.j 1 band
Ongeveer 3 minuten spot
1.3 Snelheid; 30 km
938-939 Videobanden "30 km per uur in de bebouwde kom" betreffende de voorlichtingsklankbeeld van het Comité "50 is teveel", stichting Waste (productie), Johannes Odé (fotografie en geluid), Yvonne van de Hurk (stem) en Wijnand de Groot (mixage) z.j 2 banden
938 KCA-30K
939 VHS
940 VHS videoband betreffende "Mini Movies: 30 maakt je buurt weer prettig", Veilig Verkeer Nederland, viewing copy 19 mei 1998 1 band
De tijdsduur is 40 seconden? (+20 seconden overlengte)
941 VHS videoband betreffende de promotiefilm "30 km Hard Zat" 1992/1993 1 band
942 VHS videoband betreffende het spotje "30 km Hard Zat" en "Promotie voor 30 km zone" z.j 1 band
943-945 VHS videobanden betreffende "30 hard zat"; bewoners willen 30 km-wijk z.j 3 banden
De tijdsduur is 10 minuten en 30 sec
943 band 1
944 band 2
945 band 3
946 VHS videoband betreffende "30 km-campagne" z.j 1 band
De lengte van de film is 10 minuten en 30 sec
947 VHS videoband betreffende "30 kilometer" z.j 1 band
De tijdsduur is 10 minuten en 30 seconden
948-950 Videobanden betreffende "30 km" z.j 3 banden
De tijdsduur van de band (inventarisnummer 950) is 10 minuten en 30 seconden
948 MBR-30
949 VHS
950 BCT-30MA
951 VHS videoband betreffende "30: maakt je buurt weer prettig?"; straatinterviews bij 2 Vandaag en Jeugdjournaal z.j 1 band
Eerst 2 minuten zwart
952-960 Videobanden "Geef ons de straat terug" betreffende de invoering van de 30 km regeling) en "35 jaar Voetgangersvereniging" z.j 9 banden
Op de hoes van de videoband met het inventarisnummer 960 staat het opschrift "fout?"
952 Betamax L-250
953 KCA-30BRS
954 KCA-30BRS
955 Video 2000
956 Video 2000
957 VHS
958 VHS
959 VHS
960 VHS
961 VHS videoband betreffende "Geef ons de straat terug" betreffende de invoering van de 30 km-regeling z.j 1 band
De film is Duitstalig
1.4 Snelheid; 50 km
962-963 VHS videobanden betreffende "Eerste fase 50 km-campagne" 1988/1989 2 banden
962 band 1
963 band 2
964-966 VHS videobanden betreffende "50 km de uiterste limiet" z.j 3 banden
Band met het inventarisnummer 965 is van 1988
964 band 1
965 band 2
966 band 3
967 KCA-10 BRS videoband betreffende "50 km" z.j 1 band
968 UCA10 videoband betreffende "50 km" z.j 1 band
969-976 U-matic SP banden betreffende de " 50 limiet" van Jan Huyskens en Jan Kuiper 9-10-11 april 8 banden
De band met het inventarisnummer 970 heeft het opschrift "80 km", "Woonstraat", "Snelweg" en "Verkeershots". De banden met de inventarisnummers 972-973 hebben het opschrift "Snelheidstest". De banden met de inventarisnummers 969-973 hebben tevens het opschrift "10/04/90" en de banden met de inventarisnummers 974-976 hebben het opschrift "18/04/90"
969 band 1
970 band 2
971 band 3
972 band 4
973 band 5
974 band 6
975 band 7
976 band 8
977 VHS videoband betreffende de "50 de uiterste limiet" spotje 1990 1 band
978 VHS videoband betreffende de "50 km", Jan Douwe Kroeske z.j 1 band
979 VHS videoband betreffende de "Kerkhof 50 km spotje" z.j 1 band
980 VHS videoband betreffende de "50 km campagne", Jan Huyskens (camera) z.j 1 band
981 VHS videoband betreffende de "50 km" (Keukenhof) z.j 1 band
De tijdsduur is ongeveer 30 seconden
982-983 VHS videobanden betreffende "50 km campagne" z.j 2 banden
982 band 1
983 band 2
984 VHS videoband betreffende "Opzet campagne 50" en "Inh. snelheidslimieten", Jan Douwe Kroese z.j 1 band
985-989 Videobanden betreffende de "50 km limiet" z.j 5 banden
985 U-matic
986 VHS
987 VHS
988 VHS
989 KCA-30BRS
990 U-matic SP videoband betreffende de "50 limiet"; opname "De Grafische" te Haarlem en "Borden op de weg", "100 km" e.a., "1e draaidag", Jan Huyskens en Jan Kuiper, deel I z.j 1 band
991 VHS videoband betreffende "TV-spot 50 km limiet" z.j 1 band
992 VHS videoband betreffende "Spot 50 km limiet" 1990 1 band
De tijdsduur is 30 seconden
993 VHS videoband betreffende "50 km spotje (begraafplaats)" z.j 1 band
994 Betacam SP BCT-10 videoband betreffende "VBV spot 50 km" z.j 1 band
995 VHS videoband betreffende "50 km spotje", Jan Douwe Kroeske z.j 1 band
996 VHS videoband betreffende "50 km spotje" z.j 1 band
1.5 Studiedagen
997-998 Ampex BCS-20 videobanden betreffende "Studiedagspot 1987", Jan Huyskens (camera), Christine van Roon (geluid) en Jan Kuiper (regie), serie C ca. 1987 2 banden
997 band 0
998 band 1
999 VHS videoband betreffende "Studiedag 1987" ca. 1987 1 band
Band bevat tijdcode
1000 KSP-S20 videoband betreffende "Tekst voetgangers studiedag 2 oktober 1987", Jan Kuiper ca. 1987 1 band
1001 MBR-30 videoband betreffende "Studiedag 1987", "Oversteken" en "Hoe vergeten we dat voor voetgangers", Jan Huyskens (camera), Christine van Roon (geluid) en Jan Kuiper (regie) ca. 1987 1 band
1.6 Naar plaats
1002-1004 KCS-20 videobanden betreffende "Presentatie Smit Kroes te Den Haag", Jan Kuiper 3 november 1988 3 banden
Band met het inventarisnummer 1004 bevat een "spot"
1002 band 1
1003 band 2
1004 band 3
1005-1006 Betamax HG-20 videobanden betreffende "Arnhem", Jan Kuiper z.j 2 banden
1005 band 3, audiospoor 1
1006 band 4, audiospoor 1
1007 Betamax HG-20 videoband betreffende "Den Bosch - remtest - interview - Utrecht", Jan Kuiper, band 16, audiosporen 1 en 2 z.j 1 band
1008 Betamax HG-20 videoband betreffende "Utrecht-Ede", Jan Kuiper, band 5, audiosporen 1 en 2 z.j 1 band
1009 Betamax HG-20 videoband betreffende "Koninginnedag Utrecht en Rotterdam ", Jan Kuiper, band 11, audiospoor 1 z.j 1 band
1010-1013 Betamax HG-20 videobanden betreffende "Nieuwegein", Jan Kuiper z.j 4 banden
1010 band 8, audiospoor 1
1011 band 9, audiospoor 1
1012 band 10, audiospoor 1
1013 band 14, audiospoor 1
1014 Betamax HG-20 videoband betreffende "Snelheidscontrole en maatregel Nieuwegein", Jan Kuiper, band 13, audiospoor 1 z.j 1 band
1015 Betamax HG-20 videoband betreffende "Burgemeester Westervoort", Jan Kuiper, audiospoor 1, band 7 z.j 1 band
1.7 Naar school gaan
1016 VHS videoband betreffende "Mam, Tot Straks...: een verkenning van de nieuwe school-thuis-route na de basisschool" van ROV Noord-Holland z.j 1 band
De tijdsduur is 15 minuten
1.8 Oversteken
1017 VHS videoband betreffende de actie "Oversteken: hoe regelen we dat voor voetgangers": introductiefilm 'Oversteekproblematiek ten behoeve van studiedag van de vereniging' ca. 1987 1 band
1018 VHS videoband betreffende de actie "Kinderen steken over" te Delfzijl 8 september 1994 1 band
1019 VHS videoband betreffende "Jeugdjournaal: actie veilig oversteken scholieren o.a. Nijmegen (met Feeby)", "Senioren en OV '97: actie in Den Haag (Met Feeby)", "De step terug in het straatbeeld '97 (Feeby)", "RTL 5 over Zebra's (Feeby '98)" en "30 km gebieden (Feeby '98)" ca. 1997-1998 1 band
1.9 Verkeerspleinen/rotondes
1020-1021 VHS videobanden "Rondom verkeerspleinen: verkeersgedrag op mini-rotondes", gemeente Zwolle en ROVO z.j 2 banden
De tijdsduur is 15 minuten
1020 band 1
1021 band 2
1.10 Verkeersdeelnemers; blinden en slechtzienden
1022 U-matic videoband betreffende "Opname Apeldoorn 3 augustus 1990", "Borden Rood-licht + sandwich" en "Looproute blinden Apeldoorn", van Jan Huyskens en Jan Kuiper, deel I ca. 1990 1 band
Met het opschrift "Band 2, Opname 3-8-90 Apeldoorn en vervolg ochtend en insertmateriaal"
1023 KSP-S20 videoband betreffende "Opname Apeldoorn, vervolg ochtend en insertmateriaal", Jan Kuiper en Jan Hyuskens, band 2 3 augustus 1990 1 band
1024 VHS videoband "Goed Gezien" betreffende de verkeersaanpassingen ten behoeve van voetgangers die blind of slechtziend zijn", samengesteld in samenwerking met de Nederlandse Vereniging van Blinden en Slechtzienden en de Vereniging Veilig Verkeer Nederland, Maria Nasveld (scenario en regie) 1991 1 band
De tijdsduur is 20 minuten en 29 seconden
1025 VHS videoband van NS Railinfrabeheer betreffende de geleiding van blinden en slechtzienden bij het station Duivendrecht: proef met twee systemen 9 mei 1995 1 band
1.11 Verkeersdeelnemers; kinderen
1026 U-matic videoband betreffende de kleurenfilm "Kinderen hebben geen remmen" z.j 1 band
De tijdsduur is 12 minuten
1027-1033 VHS videobanden "Kinderen in het verkeer" z.j 7 banden
1027 band 1
1028 band 2
1029 band 3
1030 band 4
1031 band 5
1032 band 6
1033 band 7
1034 KCA-30 videoband betreffende "Master: Kinderen in het Verkeer" z.j 1 band
De tijdsduur is 14 minuten
1.12 Verkeersdeelnemers; ouderen
1035-1036 Videobanden betreffende "Ouderen in het verkeer", Jozef van den Broek te Helmond z.j 2 banden
1035 Betamax
1036 VCC
1037-1038 VHS videobanden betreffende "Ouderen in het verkeer", samengesteld door D. van der Linden in samenwerking met Veilig Verkeer Nederland z.j 2 banden
De tijdsduur is 60 minuten
1037 band 1
1038 band 2
1.13 Verkeersdeelnemers; voetgangers
1039 Cameravideoband (klein) betreffende "Voetgangers Onveiligheid Gouden Reaal Amsterdam", deel 1 6-11 oktober 1993 1 band
1040 VHS videoband betreffende "Voetgangers op T.V." september 1994 1 band
1041 VHS videoband betreffende "De Voetgangersvereniging op TV: skaten, aansprakelijkheid, alcohol" 1996/1997 1 band
1.14 Diversen